【裁判字號】    90,小上,60
【裁判日期】    901026
【裁判案由】    清償債務
【裁判全文】
臺灣桃園地方法院民事裁定  九十年度小上字第六○號
    上  訴  人  甲○○
    被上訴人    東信電訊股份有限公司
    法定代理人  黃茂雄
右當事人間請求清償債務事件，上訴人對於中華民國九十年八月二十一日臺灣桃園地
方法院桃園簡易庭九十年桃小字第四一○號第一審判決提起上訴，本院裁定如左：
    主  文
上訴駁回。
第二審訴訟費用新台幣貳佰伍拾貳元由上訴人負擔。
    理  由
一、按對於小額程序之第一審裁判之上訴或抗告，非以其違背法令為理由，不得為之
    ，民國八十八年二月三日修正之民事訴訟法第四百三十六條之二十四定有明文。
    而所謂違背法令，依同法第四百三十六條之三十二準用同法第四百六十八條、第
    四百六十九條第一款至第五款之規定係指判決不適用法規或適用不當者，以及(一)
    判決法院之組織不合法，(二)依法律或裁判應迴避之推示參與裁判者，(三)法院於權
    限之有無辨別不當或違背專屬管轄之規定者，(四)當事人於訴訟未經合法代理者，
    (五)違背言詞辯論公開之規定者而言。而小額程序之上訴狀內應記載上訴理由，表
    明下列二款事項：即(一)原判決所違背之法令及其具體內容。(二)依訴訟資料可認為
    原判決有違背法令之具體事實。即上訴人應於上訴狀或理由書內應有具體之指摘
    ，並揭示該法規之條項或內容，若係成文法以外之法則，應揭示該法則之旨趣，
    倘為司法院之解釋或最高法院之判例，則應揭示該判解之字號或其內容，上訴狀
    或理由書如未依此項方法表明者，即難認為已對原判決違背法令有具體之指摘，
    其上訴自難認為合法，故如僅就原審取捨證據任加指摘，並未具體指出原判決違
    背何等法規，其上訴即難認為合法（見最高法院七十一年度台上字第三一四號判
    例意旨）。
二、上訴意旨略以：上訴人因未於調解期日到場，故原告提出之服務費申請表、付款
    交易處理表及繳費通知單等證物都讓上訴人質疑，其為何不將帳單寄往上訴人家
    裡；而上訴人之身分證曾經在八十七年三月十七日前遺失，如有申請表其上應有
    上訴人之身分證影本才對，因為上訴人所持之身分證係於八十七年三月十七日補
    發云云。惟查，上訴人之上訴理由所陳，僅就被上訴人於原審提出之繳費通知單
    為何不寄上訴人之家中即其戶籍地反寄另一通訊地址提出質疑，並陳述其身分證
    曾經於八十七年三月十七日前遺失之事實為陳述，不僅未就原審取捨證據或認定
    事實不當加以指摘，更未具體指出原判決違背何等法規，依上說明，其上訴即難
    認為合法，應予駁回。
三、末查，法院為訴訟費用之裁判時，應確定其費用額，民事訴訟法第四百三十六條
    之三十二準用第四百三十六條之十九第一項定有明文，本件上訴人應負擔之第二
    審訴訟費用確定為貳佰伍拾貳元（詳如附表所示），爰判決如主文第二項所示。
四、依民事訴訟法第四百三十六條之三十二第一項、第二項、第四百四十四條第一項
    前段、第四百三十六條之十九第一項、第九十五條、第七十八條，裁定如主文。
中      華      民      國    九十      年      十      月    二十六    日
                                    臺灣桃園地方法院民事第二庭
~B審判長法官  邱瑞祥
~B      法官  潘進柳
~B      法官  林孟宜
右為正本係照原本作成
本裁定不得抗告
中      華      民      國    九十      年      十      月    二十六    日
~B法院書記官  謝文心
~T40
~F0
┌──────────────────────────────────────┐
│附  計  算  書                                                              │
├───────────┬──────────────┬───────────┤
│項                  目│金  額（新台幣：元）        │備                  註│
├───────────┼──────────┬───┼───────────┤
│一、第二審裁判費      │150                 │      │                      │
├───────────┼──────────┼───┼───────────┤
│二、第二審送達郵票    │102                 │      │34*3                  │
├───────────┼──────────┼───┼───────────┤
│合                  計│252                 │      │                      │
└───────────┴──────────┴───┴───────────┘


司法院資訊處製作；財團法人民間司法改革基金會備份。
